臺灣臺北地方法院刑事判決　　　　　　　96年度訴字第1084號
公　訴　人　臺灣臺北地方法院檢察署檢察官
被　　　告　丙○○
　　　　　　丁○○
　　　　　　甲○○
上列被告等因偽造文書等案件，經檢察官提起公訴（九十六年度
偵字第一三四四一號），本院訊問後，被告等均為有罪之陳述，
經告以簡式審判之旨，並聽取當事人之意見後，經本院合議庭裁
定進行簡式審判之旨，並判決如下：
    主    文
丙○○結夥三人以上竊盜，累犯，處有期徒刑捌月；又共同行使
偽造私文書，足以生損害於他人，累犯，處有期徒刑肆月，如附
表所示偽造之「乙○○」署名共陸枚，均沒收之。應執行有期徒
刑拾月，如附表所示偽造之「乙○○」署名共陸枚，均沒收之。
丁○○結夥三人以上竊盜，累犯，處有期徒刑捌月；又共同行使
偽造私文書，足以生損害於他人，累犯，處有期徒刑肆月，如附
表所示偽造之「乙○○」署名共陸枚，均沒收之。應執行有期徒
刑拾月，如附表所示偽造之「乙○○」署名共陸枚，均沒收之。
甲○○結夥三人以上竊盜，處有期徒刑陸月；又共同行使偽造私
文書，足以生損害於他人，處有期徒刑貳月，如附表所示偽造之
「乙○○」署名共陸枚，均沒收之。應執行有期徒刑柒月，如附
表所示偽造之「乙○○」署名共陸枚，均沒收之。
    犯罪事實
一、丙○○前有多次前科，並因偽造文書案件，經臺灣板橋地方
    法院以九十三年度易字第五四八號判決判處有期徒刑十月，
    後分經臺灣高等法院於民國九十四年十二月一日以九十三年
    度上訴字第二七七四號判決駁回上訴、最高法院於九十四年
    三月十七日以九十四年度台上字第一二九四號駁回上訴而確
    定，並併同其所另犯之竊盜罪、妨害風化之殘刑等，於九十
    六年六月一日縮刑期滿執行完畢；丁○○前亦有多次前科，
    並因偽造文書案件，經臺灣板橋地方法院以九十三年度易字
    第五四八號判決判處有期徒刑十月，後並因撤回上訴而確定
    ，並併同其所另犯之竊盜罪、搶奪罪等，於九十五年十二月
    十二日縮刑期滿執行完畢。詎料丙○○、丁○○與甲○○竟
    基於意圖為自己不法所有之犯意聯絡，先於九十六年七月一
    日九時二十分許，在臺北縣新店市○○路與建國路之仁愛市
    場內，趁乙○○選購物品疏於注意之際，共同竊取乙○○所
    有置於褲袋內之黑色皮夾一只，內有新臺幣（下同）二千元
    、國民身分證、榮譽國民證、中國國民黨證、汽車駕駛執照
    、重型機車行照、重型機車駕駛執照、全民健保卡、郵政儲
    金金融卡、華南商業銀行金融卡、臺灣銀行信用卡、遠東商
    業銀行信用卡、合作金庫銀行信用卡、華僑銀行大潤發信用
    卡、花旗銀行信用卡各一枚等物，得手後隨即離去。丙○○
    、丁○○與甲○○復因竊得上開信用卡，而萌意圖自己不法
    所有及行使偽造私文書之犯意聯絡，隨即於同日共同持上開
    信用卡前往臺北縣新店市○○路之家樂福大賣場刷卡購物，
    並推由甲○○於附表時間，持附表信用卡刷卡消費，接續在
    二聯式簽帳單（商店收據）及網路商城出貨證明單上偽造「
    乙○○」之署押六枚交付特約商店店員以行使，使家樂福大
    賣場店員陷於錯誤誤認為係乙○○本人而交付如附表所示之
    商品，並足以生損害於乙○○，適為臺北市政府警察局刑事
    警察大隊員警潘文濱當場發現而查獲。
二、案經乙○○訴由臺北市政府警察局刑事警察大隊報告臺灣臺
    北地方法院檢察署檢察官偵查起訴。
    理    由
一、訊據被告丙○○、丁○○及甲○○三人對於上揭犯罪事實均
    坦承不諱（見本院九十六年七月二十五日審判筆錄第二頁）
    ，核與告訴人乙○○指訴情節與證人潘文濱證述情節相符，
    復有二聯式簽帳單五紙、網路商城出貨證明單及統一發票十
    紙在卷可稽，足證被告三人於本院審理中出於任意性之供述
    與事實相符，從而本件事證明確，被告三人犯行已堪認定。
二、核被告三人所為，係犯刑法第三百二十一條第一項第四款之
    加重竊盜罪、第二百十六條之行使同法第二百十條之偽造私
    文書罪及第三百三十九條第一項之詐欺取財罪，被告等推由
    被告甲○○在簽帳單、網路商城出貨證明書上偽造「乙○○
    」署名之行為，係偽造私文書之部分行為，而偽造私文書之
    低度行為復為行使之高度行為所吸收，均不另論罪。被告三
    人就行使偽造私文書及詐欺罪部分，有犯意聯絡及行為分擔
    ，均為共同正犯（就加重竊盜罪部分，係直接論以刑法第三
    百二十一條第一項第四款之罪）。被告等所為六次行使偽造
    私文書及詐欺取財之行為，時間緊接，行為均屬無從分割，
    屬接續犯而應論以單純一罪。被告等行使偽造私文書以詐欺
    取財，為一行為觸犯數罪名，應依刑法第五十五條想像競合
    犯之規定，從一重論以行使偽造私文書罪。被告等所犯竊盜
    罪及行使偽造私文書罪間，犯意各別，行為不同，應予分論
    併罰。被告丙○○前有多次前科，並因偽造文書案件，經臺
    灣板橋地方法院以九十三年度易字第五四八號判決判處有期
    徒刑十月，後分經臺灣高等法院於九十四年十二月一日以九
    十三年度上訴字第二七七四號判決駁回上訴、最高法院於九
    十四年三月十七日以九十四年度台上字第一二九四號駁回上
    訴而確定，並併同其所另犯之竊盜罪、妨害風化之殘刑等，
    於九十六年六月一日縮刑期滿執行完畢；被告丁○○前亦有
    多次前科，並因偽造文書案件，經臺灣板橋地方法院以九十
    三年度易字第五四八號判決判處有期徒刑十月，後並因撤回
    上訴而確定，並併同其所另犯之竊盜罪、搶奪罪等，於九十
    五年十二月十二日縮刑期滿執行完畢，此有被告丙○○及丁○○之臺灣高等法院被告前案紀錄表各一份在卷可稽，渠等
    於有期徒刑執行完畢後，五年以內故意再犯有期徒刑以上之
    罪，為累犯，均應依刑法第四十七條第一項之規定，加重其
    刑。爰審酌被告三人犯後坦承犯行而態度良好、犯罪所生之
    損害及其他一切情狀，分別量處如主文所示之刑，並定其應
    執行之刑，以示懲儆。又如附表所示簽帳單及出貨證明單上
    偽造之「乙○○」署名共六枚，應依刑法第二百十九條宣告
    沒收。
據上論斷，應依刑事訴訟法第二百七十三條之一、第二百九十九
條第一項前段，刑法第二十八條、第三百二十一條第一項第四款
、第二百十六條、第二百十條、第三百三十九條第一項、第四十
七條第一項、第五十五條、第二百十九條、第五十一條第五款，
刑法施行法第一條之一，判決如主文。
本案經檢察官王志超到庭執行職務。
中　　華　　民　　國　　96　　年　　8 　　月　　8 　　日
　　　　　        刑事第七庭法  官  吳冠霆
以上正本證明與原本無異。
如不服本判決，應於判決送達後10日內向本院提出上訴狀（應抄
附繕本）。告訴人或被害人如對於本判決不服者，應具備理由請
求檢察官上訴，其上訴期間之計算係以檢察官收受判決正本之日
期為準。
                            書記官  廖純瑜
中　　華　　民　　國　　96　　年　　8 　　月　　8 　　日
附錄法條：
中華民國刑法第321條
（加重竊盜罪）
犯竊盜罪而有左列情形之一者，處 6 月以上、 5 年以下有期徒
刑：
一  於夜間侵入住宅或有人居住之建築物、船艦或隱匿其內而犯
    之者。
二  毀越門扇、牆垣或其他安全設備而犯之者。
三  攜帶兇器而犯之者。
四  結夥三人以上而犯之者。
五  乘火災、水災或其他災害之際而犯之者。
六  在車站或埠頭而犯之者。
前項之未遂犯罰之。
中華民國刑法第339條
（普通詐欺罪）
意圖為自己或第三人不法之所有，以詐術使人將本人或第三人之
物交付者，處5年以下有期徒刑、拘役或科或併科1千元以下罰金
。
以前項方法得財產上不法之利益或使第三人得之者，亦同。
前二項之未遂犯罰之。
中華民國刑法第210條
（偽造變造私文書罪）
偽造、變造私文書，足以生損害於公眾或他人者，處 5 年以下有
期徒刑。
中華民國刑法第216條
（行使偽造變造或登載不實之文書罪）
行使第 210 條至第 215 條之文書者，依偽造、變造文書或登載
不實事項或使登載不實事項之規定處斷。
 附  表
┌──┬────┬────┬───┬──────────┐
│    │        │信用卡及│      │                    │
│編號│ 時間   │偽造之署│金額  │購買物品            │
│    │        │名      │      │                    │
├──┼────┼────┼───┼──────────┤
│    │        │        │      │                    │
│ 一 │九十六年│一、遠東│二千四│大衛杜夫香菸、七星香│
│    │七月一日│商銀信用│百六十│菸—淡菸各二條      │
│    │九點三十│卡      │元    │                    │
│    │四分    │二、簽帳│      │                    │
│    │        │單      │      │                    │
├──┼────┼────┼───┼──────────┤
│    │        │        │      │                    │
│ 二 │九十六年│一、遠東│三千六│大衛杜夫香菸、七星香│
│    │七月一日│商銀信用│百九十│菸—淡菸各三條      │
│    │九點五十│卡      │二元  │                    │
│    │分      │二、簽帳│      │                    │
│    │        │單      │      │                    │
├──┼────┼────┼───┼──────────┤
│    │        │        │      │                    │
│ 三 │九十六年│一、臺灣│五千一│紅豆蓮子湯禮盒二盒、│
│    │七月一日│銀行信用│百六十│家樂福購物袋二只、金│
│    │九點五十│卡      │八元  │品茶禮三組、清爽保濕│
│    │七分    │二、簽帳│      │洗髮乳、Asience護髮 │
│    │        │單      │      │乳、Asience潤髮乳、 │
│    │        │        │      │機械式袖珍定時器、  │
│    │        │        │      │La Polo冰沙果汁機各 │
│    │　      │        │      │一個                │
├──┼────┼────┼───┼──────────┤
│    │        │        │      │                    │
│ 四 │九十六年│一、臺灣│一千元│茶葉                │
│    │七月一日│銀行信用│      │                    │
│    │十點三十│卡      │      │                    │
│    │六分    │二、簽帳│      │                    │
│    │        │單      │      │                    │
├──┼────┼────┼───┼──────────┤
│    │        │        │      │                    │
│ 五 │九十六年│一、臺灣│七千九│哥爸妻夫開心果三包、│
│    │七月一日│銀行信用│百五十│哥爸妻夫杏仁小點三包│
│    │十點三十│卡      │八元  │、日式不沾雪平鍋一個│
│    │九分    │二、簽帳│      │、燕麥護手霜三條、家│
│    │        │單      │      │樂福購物袋三個、紐西│
│    │        │        │      │蘭沙朗牛肉三盒、冷藏│
│    │        │        │      │澳洲牛肉三盒、澳洲板│
│    │        │        │      │腱牛肉三盒、夜間嫩白│
│    │        │        │      │潤膚乳一瓶、嫩白潤膚│
│    │        │        │      │乳液一瓶、妮維雅潤乳│
│    │        │        │      │液一瓶、沙宣強力定型│
│    │        │        │      │噴霧二罐、依必朗抗菌│
│    │        │        │      │潔膚乳一瓶、高露潔按│
│    │        │        │      │摩型牙刷二支、歐樂Ｂ│
│    │        │        │      │漱口水二瓶、特福松露│
│    │        │        │      │一盒、斷臂山ＤＶＤ禮│
│    │        │        │      │盒一盒、臺灣威士忌三│
│    │        │        │      │瓶                  │
├──┼────┼────┼───┼──────────┤
│    │        │        │      │                    │
│ 6  │九十六年│一、臺灣│八百九│鐘錶                │
│    │七月一日│銀行信用│十元  │                    │
│    │        │卡      │      │                    │
│    │        │二、網路│      │                    │
│    │        │商城「出│      │                    │
│    │        │貨證明單│      │                    │
│    │        │」      │      │                    │
└──┴────┴────┴───┴──────────┘
